【裁判字號】    92,聲,372
【裁判日期】    920410
【裁判案由】    聲請法官迴避
【裁判全文】
臺灣高等法院刑事裁定                              九十二年度聲字第三七二號
    聲  請  人  甲○○
    即  被  告
右列聲請人因家庭暴力防治法案件（九十年度上易字第三五八一號），聲請本院法官
迴避，本院裁定如左：
    主  文
聲請駁回。
    理  由
一、按當事人聲請法官迴避，以有刑事訴訟法第十八條第一款、第二款所列情形之一
    者為限。又聲請迴避之原因，應釋明之，刑事訴訟法第二十條第二項，亦有明文
    。又當事人聲請法官迴避，以有具體事實足認其執行職務有偏頗之情形為限，若
    僅對於法官之指揮訴訟，或其訊問方法，有所不滿，不能指為有偏頗之虞（最高
    法院十八年抗字第一四九號判例）。而刑事訴訟法第十八條第二款規定，得聲請
    法官迴避原因之所謂「足認其執行職務有偏頗之虞者」，係指以一般通常之人所
    具有之合理觀點，對於該承辦法官能否為公平之裁判，均足產生懷疑；且此種懷
    疑之發生，存有其安全客觀之原因，而非僅出諸當事人自己主觀之判斷者，始足
    當之。至於訴訟上之指揮乃專屬於法院之職權，當事人之主張、聲請，在無礙於
    事實之確認及法的解釋適用之範圍下，法院固得斟酌其請求以為訴訟之進行，但
    仍不得以此對當事人之有利與否，作為其將有不公平裁判之依據，更不得以此訴
    訟之進行與否而謂有偏頗之虞聲請法官迴避（最高法院七十九年臺抗字第三一八
    號判例）。
二、本件聲請意旨略稱：法官林明俊先生與聲請人即被告有明顯之親交嫌怨與憎惡，
    故意執行職務有偏頗，九十二年一月十五日法官林明俊故意將兩案在時間上一起
    ，枉顧被告隱私與個人基本人權之保障，而且聲請人早在九十一年四月三日即已
    聲請兩案不要在同一時間庭詢，兩案各異，且防止告訴人黃基旺與證人賴淑芬串
    供「勾串供證」，然法官林明俊以「公開審理不禁止任何人旁聽」也無串證之情
    事為由」允許黃基旺與賴淑芬旁聽，枉顧被告權益，與基本人權之保障。法官沒
    有當庭詰問證人丁文賢證言矛盾處「到底警察有無說何事？到底有無與警察一齊
    上樓？與幾位警察？有無看到被告？李志慶有無去找他？談些什麼？」，亦未予
    與證人李志慶詰問對質？到底有無宣讀保護令？誰宣讀？有給資料或無？均無詰
    問與對質。被告尚有問題詰問兩證人，而非「沒有」，但法官林明俊卻草率不詰
    問、對質，逼迫被告趕快簽名。導引問話，兩證人非自由陳述，違反刑訴第九十
    八條、第九十七條、第一百八十四條、第一九０條等規定。依刑事訴訟法第十八
    條第二款規定聲請迴避等語。
三、經查聲請人所指上開各節情形，均係聲請人個人對於受命法官於審判期日前，安
    排調查證據庭期、及訊問證人時之指揮訴訟及訊問方法，有所不滿，尚難認有何
    具體事實足認受命法官執行職務有偏頗之情形，且依聲請人所提出九十一年一月
    十五日之訊問筆錄影本以觀，本院於該案件審理中業已指定公設辯護人到庭為被
    告辯護，公設辯護人並分別對證人丁文賢、李志慶詰問，尤無聲請意旨所指罔顧
    被告告權益之情形可言，本件聲請與首揭法定聲請迴避之要件不符，不能認為正
    當，應予駁回。
四、據上論斷，應依刑事訴訟法第二十一條第一項，裁定如主文。
中      華      民      國    九十二    年      四      月      十      日
                              臺灣高等法院刑事第二十三庭
                                  審判長法  官 黃  瑞  華
                                        法  官 王  淑  滿
                                        法  官 宋      祺
右正本證明與原本無異。
不得抗告。
                                        書記官 蔡  慧  娟
中      華      民      國    九十二    年      四      月     十一     日


司法院資訊處製作；財團法人民間司法改革基金會備份。
